---
title: "PDRPy1"
author: "\\\\n"
date: "5 kwietnia 2019"
output: html_document
---
<style type="text/css">
.main-container {
  max-width: 1800px;
  margin-left: auto;
  margin-right: auto;
}
</style>
```{r setup, include = FALSE}
knitr::opts_chunk$set(echo = TRUE)
options(stringsAsFactors = FALSE)
setwd("C:/Users/Michal/Desktop/R/files") #katalog z plikami csv
Tags <- read.csv("Tags.csv")
Posts <- read.csv("Posts.csv")
Users <- read.csv("Users.csv")
Votes <- read.csv("Votes.csv")
Comments <- read.csv("Comments.csv")
Badges <- read.csv("Badges.csv")
#install.packages("sqldf")
library(sqldf)
#install.packages("dplyr")
library(dplyr)
#install.packages("data.table")
library(data.table)
TagsDT <- as.data.table(read.csv("Tags.csv"))
PostsDT <- as.data.table(read.csv("Posts.csv"))
setkey(PostsDT, Id)
UsersDT <- as.data.table(read.csv("Users.csv"))
setkey(UsersDT, Id)
VotesDT <- as.data.table(read.csv("Votes.csv"))
CommentsDT <- as.data.table(read.csv("Comments.csv"))
BadgesDT <- as.data.table(read.csv("Badges.csv"))
#install.packages("microbenchmark")
library(microbenchmark)
#install.packages("ggplot2")
library(ggplot2)
#install.packages("multcomp")
s <- data.frame("sqldf" = rep(0, 4), "baser" = rep(0, 4), "dplyr" = rep(0, 4), "data.table" = rep(0, 4))
rownames(s) <- c("a", "b", "c", "d")
```
***
## Testy
Funkcja `same` sprawdza równość podanych argumentów, zakładając, że `NA == NA`.  
Funkcja `same_df` porównuje ramki danych przy użyciu funkcji `same`. `same_df` przyjmuje także argument `uniqueCol` - jest to nazwa takiej kolumny w podanych ramkach danych, że wartości w tych kolumnach są unikalne i atomowe.  
Funkcja `test`, korzystając z funkcji `same_df`, sprawdza poprawność działania podanej funkcji `z` i zwraca `microbenchmark` wywołań funkcji `z` dla różynych sposobów implementacji zapytań SQL.  

```{r tests}
same <- function(x, y)
{
  x == y | is.na(x) & is.na(y)
}
same_df <- function(x, y, uniqueCol)
{
  all(same(x[order(x[[uniqueCol]]),], y[order(y[[uniqueCol]]),]))
}

test <- function(z, uniqCol)
{
  df1 <- z("sqldf")
  df2 <- z("baser")
  df3 <- z("dplyr")
  df4 <- z("data.table")
  all(df1 == df2)
  all(df1 == df3)
  all(df1 == df4)
  stopifnot(same_df(df1, df2, uniqCol) & same_df(df1, df3, uniqCol) & same_df(df1, df4, uniqCol))
  microbenchmark(
    sqldf = z("sqldf"),
    baser = z("baser"),
    dplyr = z("dplyr"),
    data.table = z("data.table"),
    times = 8
  )
}
```
```{r rewrite, include = FALSE}
rewrite <- function(s, p)
{
  if(gsub("\\s", "", p[1, "cld"]) == "a")
  {
    s["a","sqldf"] <- s["a","sqldf"] + 1
  } else if(gsub("\\s", "", p[1, "cld"]) == "b")
  {
    s["b","sqldf"] <- s["b","sqldf"] + 1
  } else if(gsub("\\s", "", p[1, "cld"]) == "c")
  {
    s["c","sqldf"] <- s["c","sqldf"] + 1
  } else if(gsub("\\s", "", p[1, "cld"]) == "d")
  {
    s["d","sqldf"] <- s["d","sqldf"] + 1
  }
  if(gsub("\\s", "", p[2, "cld"]) == "a")
  {
    s["a","baser"] <- s["a","baser"] + 1
  } else if(gsub("\\s", "", p[2, "cld"]) == "b")
  {
    s["b","baser"] <- s["b","baser"] + 1
  } else if(gsub("\\s", "", p[2, "cld"]) == "c")
  {
    s["c","baser"] <- s["c","baser"] + 1
  } else if(gsub("\\s", "", p[2, "cld"]) == "d")
  {
    s["d","baser"] <- s["d","baser"] + 1
  }
  if(gsub("\\s", "", p[3, "cld"]) == "a")
  {
    s["a","dplyr"] <- s["a","dplyr"] + 1
  } else if(gsub("\\s", "", p[3, "cld"]) == "b")
  {
    s["b","dplyr"] <- s["b","dplyr"] + 1
  } else if(gsub("\\s", "", p[3, "cld"]) == "c")
  {
    s["c","dplyr"] <- s["c","dplyr"] + 1
  } else if(gsub("\\s", "", p[3, "cld"]) == "d")
  {
    s["d","dplyr"] <- s["d","dplyr"] + 1
  }
  if(gsub("\\s", "", p[4, "cld"]) == "a")
  {
    s["a","data.table"] <- s["a","data.table"] + 1
  } else if(gsub("\\s", "", p[4, "cld"]) == "b")
  {
    s["b","data.table"] <- s["b","data.table"] + 1
  } else if(gsub("\\s", "", p[4, "cld"]) == "c")
  {
    s["c","data.table"] <- s["c","data.table"] + 1
  } else if(gsub("\\s", "", p[4, "cld"]) == "d")
  {
    s["d","data.table"] <- s["d","data.table"] + 1
  }
  s
}
```

***
## Zadanie1
Zwraca 10 użytkowników, których pytania zostały w sumie dodane do ulubionch największą ilość razy.  
Zwraca nazwę, id, lokację użytkownika, sumę dodań do ulubionych dla wszystkich zadanych przez niego pytań, pytanie tego użytkownika dodane do ulubionych największą liczbę razy i liczbę dodań do ulubionych dla tego pytania.  

### Kod
```{r Z1}
Z1 <- function (x)
{
  if(x == "sqldf")
  {
    return(
    sqldf("SELECT Users.DisplayName,
           Users.Id,
           Users.Location,
           SUM(Posts.FavoriteCount) AS FavoriteTotal,
           Posts.Title AS MostFavoriteQuestion,
           MAX(Posts.FavoriteCount) AS MostFavoriteQuestionLikes
           FROM Posts
           JOIN Users ON Users.Id=Posts.OwnerUserId
           WHERE Posts.PostTypeId=1
           GROUP BY OwnerUserId
           ORDER BY FavoriteTotal DESC
           LIMIT 10"))
  }
  if(x == "baser")
  {
    q <- subset(Posts, PostTypeId == 1 & !is.na(FavoriteCount))[c("OwnerUserId", "Title", "FavoriteCount")]
    u_q <- merge(Users, q, by.x = "Id", by.y = "OwnerUserId")[c("DisplayName", "Id", "Location", "FavoriteCount", "Title")]
    g <- do.call(data.frame, aggregate(u_q["FavoriteCount"], u_q[c("DisplayName", "Id", "Location")], function(x)
      c(sum = sum(x), max = max(x))))
    g <- head(g[order(-g$FavoriteCount.sum),], 10)
    g <- merge(g, q, by.x = c("Id", "FavoriteCount.max"), by.y = c("OwnerUserId", "FavoriteCount"))
    g <- g[,c(3,1,4,5,6,2)]
    colnames(g) <- c("DisplayName", "Id", "Location", "FavoriteTotal", "MostFavoriteQuestion", "MostFavoriteQuestionLikes")
    return(g[order(-g$FavoriteTotal),])
  }
  if(x == "dplyr")
  {
    q_by_u <- 
      filter(Posts, PostTypeId == 1, !is.na(FavoriteCount), !is.na(OwnerUserId))[c("OwnerUserId", "Title", "FavoriteCount")] %>% 
      group_by(OwnerUserId)
    sc <- 
      q_by_u %>% 
      slice(which.max(FavoriteCount))
    d <- 
      q_by_u %>% 
      summarise(FavoriteTotal = sum(FavoriteCount)) %>% 
      arrange(-FavoriteTotal) %>% 
      head(10) %>% 
      inner_join(sc) %>% 
      inner_join(Users[c("DisplayName", "Id", "Location")], by = c("OwnerUserId" = "Id")) %>% 
      select(DisplayName, Id = OwnerUserId, Location, FavoriteTotal, MostFavoriteQuestion = Title, MostFavoriteQuestionLikes = FavoriteCount)
    return(as.data.frame(d))
  }
  if(x == "data.table")
  {
    setkey(UsersDT, Id)
    q <- PostsDT[PostTypeId == 1 & !is.na(FavoriteCount) & !is.na(OwnerUserId),.(OwnerUserId, Title, FavoriteCount)]
    #sd <- q[,.SD[which.max(FavoriteCount)], keyby = OwnerUserId] #wolne :(
    sd <- q[q[,.I[which.max(FavoriteCount)], keyby = OwnerUserId]$V1] #szybkie :)
    fv <- 
      q[,.(FavoriteTotal = sum(FavoriteCount)), by = OwnerUserId
        ][order(-FavoriteTotal)
          ][1:10]
    setkey(fv, OwnerUserId)
    d <- 
      fv[sd, nomatch = 0
         ][UsersDT[,.(DisplayName, Id, Location)], nomatch = 0
           ][order(-FavoriteTotal)
             ][,.(DisplayName, Id = OwnerUserId, Location, FavoriteTotal, MostFavoriteQuestion = Title, MostfavoriteQuestionLikes = FavoriteCount)]
    return(as.data.frame(d))
  }
  stop("Wrong argument. Has to be one of ('sqldf' 'baser' 'dplyr' 'data.table')")
}
```

### Benchmark
```{r test1, echo = FALSE, message = FALSE}
m <- test(Z1, "Id")
autoplot(m)
p <- print(m)
s <- rewrite(s, p)
```
***
## Zadanie2
Zwraca 10 pytań (id, tytuł, liczba odpowiedzi o dodatnim wyniku na dane pytanie) z największą liczbą odpowiedzi o dodatnim wyniku na dane pytanie.  

### Kod
```{r Z2}
Z2 <- function (x)
{
  if(x == "sqldf")
  {
    return(
      sqldf("SELECT Posts.ID,
            Posts.Title,
            Posts2.PositiveAnswerCount
            FROM Posts
            JOIN (
            SELECT
            Posts.ParentID,
            COUNT(*) AS PositiveAnswerCount
            FROM Posts
            WHERE Posts.PostTypeID=2 AND Posts.Score>0
            GROUP BY Posts.ParentID
            ) AS Posts2
            ON Posts.ID=Posts2.ParentID
            ORDER BY Posts2.PositiveAnswerCount DESC
            LIMIT 10"))
  }
  if(x == "baser")
  {
    p <- subset(Posts, PostTypeId == 2 & Score > 0)
    p <- aggregate(p$ParentId, p["ParentId"], length)
    colnames(p) <- c("ParentId", "PositiveAnswerCount")
    p <- merge(Posts, p, by.x = "Id", by.y = "ParentId")[c("Id", "Title", "PositiveAnswerCount")]
    return(head(p[order(-p$PositiveAnswerCount),], 10))
  }
  if(x == "dplyr")
  {
    d <- 
      filter(Posts, PostTypeId == 2, Score > 0) %>%
      group_by(ParentId) %>%
      summarise(PositiveAnswerCount = n()) %>%
      inner_join(Posts, by = c("ParentId" = "Id")) %>%
      arrange(-PositiveAnswerCount) %>%
      select(Id = ParentId, Title, PositiveAnswerCount) %>%
      head(10)
    return(as.data.frame(d))
  }
  if(x == "data.table")
  {
    setkey(PostsDT, Id)
    d <-
      PostsDT[PostTypeId == 2 & Score > 0
              ][,.(PositiveAnswerCount = .N), keyby = ParentId
                ][PostsDT, nomatch = 0
                  ][order(-PositiveAnswerCount)
                    ][1:10,.(Id = ParentId, Title, PositiveAnswerCount)]
    return(as.data.frame(d))
  }
  stop("Wrong argument. Has to be one of ('sqldf' 'baser' 'dplyr' 'data.table')")
}
```

### Benchmark
```{r test2, echo = FALSE, message = FALSE}
m <- test(Z2, "Id")
autoplot(m)
p <- print(m)
s <- rewrite(s, p)
```
***
## Zadanie3
Dla każdego roku zwraca tytuł pytania, które dostało najwięcej upvotów w danym roku, ten rok i tą liczbę upVotów.  

### Kod
```{r Z3}
Z3 <- function (x)
{
  if(x == "sqldf")
  {
    return(
      sqldf("SELECT Posts.Title,
            UpVotesPerYear.Year,
            MAX(UpVotesPerYear.Count) AS Count
            FROM (
            SELECT
            PostId,
            COUNT(*) AS Count,
            STRFTIME('%Y', Votes.CreationDate) AS Year
            FROM Votes
            WHERE VoteTypeId=2
            GROUP BY PostId, Year
            ) AS UpVotesPerYear
            JOIN Posts ON Posts.Id=UpVotesPerYear.PostId
            WHERE Posts.PostTypeId=1
            GROUP BY Year"))
  }
  if(x == "baser")
  {
    uv <- subset(Votes, VoteTypeId == 2)[c("PostId", "CreationDate")]
    #uv["CreationDate"] <- format(as.Date(unlist(uv["CreationDate"])), "%Y")  #na górze bardzo wolny sposób,
    uv["CreationDate"] <- strtoi(substr(unlist(uv["CreationDate"]), 1, 4))    #na dole substr, szybszy niż as.Date,
                                                                              #funkcje z base i tak są najwolniejsze,
    uv_y <- aggregate(cbind(PostId)~PostId+CreationDate, uv, length)          #strtoi trochę przyśpiesza aggregate.
    colnames(uv_y) <- c("Id", "Year", "Count")
    q <- subset(Posts, PostTypeId == 1)[c("Id", "Title")]
    q_uv_y <- subset(merge(q, uv_y, by = "Id"), select = -Id)
    g <- aggregate(Count ~ Year, data = q_uv_y, max)
    g <- merge(g, q_uv_y, by = c("Year", "Count"))
    return(g[,c(3,1,2)])
  }
  if(x == "dplyr")
  {
    q <-
      filter(Posts, PostTypeId == 1)[c("Id", "Title")]
    q_uv_y <- 
      filter(Votes, VoteTypeId == 2) %>%
      select(Id = PostId, CreationDate) %>%
      mutate(Year = replace(CreationDate, TRUE, substr(unlist(CreationDate), 1, 4))) %>%
      group_by(Id, Year) %>%
      summarise(Count = n()) %>%
      inner_join(q)
    d <-
      q_uv_y %>%
      group_by(Year) %>%
      summarise(Count = max(Count)) %>% 
      inner_join(q_uv_y) %>%
      select(Title, Year, Count)
    return(as.data.frame(d))
  }
  if(x == "data.table")
  {
    q_uv_y <- 
      VotesDT[VoteTypeId == 2,.(Id = PostId, Year = substr(unlist(CreationDate), 1, 4))
              ][,.(Count = .N), by =.(Id, Year)
                ][PostsDT[PostTypeId == 1,.(Id, Title)], on =.(Id = Id), nomatch = 0]
    d <- 
      q_uv_y[,.(Count = max(Count)), by = Year
             ][q_uv_y,.(Title, Year, Count), on =.(Count = Count, Year = Year), nomatch = 0]
    return(as.data.frame(d))
  }
  stop("Wrong argument. Has to be one of ('sqldf' 'baser' 'dplyr' 'data.table')")
}
```

### Benchmark
```{r test3, echo = FALSE, message = FALSE}
m <- test(Z3, "Title")
autoplot(m)
p <- print(m)
s <- rewrite(s, p)
```
***
## Zadanie4
Zwraca pytania z największą różnicą pomiędzy wynikiem najwyżej punktowanej i zaakceptowanej odpowiedzi, posortowane malejąco względem tej różnicy.  

### Kod
```{r Z4}
Z4 <- function (x)
{
  if(x == "sqldf")
  {
    return(
      sqldf("SELECT Questions.Id,
            Questions.Title,
            BestAnswers.MaxScore,
            Posts.Score AS AcceptedScore,
            BestAnswers.MaxScore-Posts.Score AS Difference
            FROM (
            SELECT Id, ParentId, MAX(Score) AS MaxScore
            FROM Posts
            WHERE PostTypeId==2
            GROUP BY ParentId
            ) AS BestAnswers
            JOIN (
            SELECT * FROM Posts
            WHERE PostTypeId==1
            ) AS Questions
            ON Questions.Id=BestAnswers.ParentId
            JOIN Posts ON Questions.AcceptedAnswerId=Posts.Id
            WHERE Difference>50
            ORDER BY Difference DESC"))
  }
  if(x == "baser")
  {
    q <- subset(Posts, PostTypeId == 1 & !is.na(AcceptedAnswerId))[c("Id", "Title", "AcceptedAnswerId")]
    a <- subset(Posts, PostTypeId == 2)[c("Id", "ParentId", "Score")]
    ba <- aggregate(Score ~ ParentId, data = a, max)
    q_ba <- merge(q, ba, by.x = "Id", by.y = "ParentId")
    aa <- a[c("Id", "Score")]
    colnames(aa) <- c("Id", "AcceptedScore")
    q_ba_aa <- merge(q_ba, aa, by.x = "AcceptedAnswerId", by.y = "Id")
    q_d = cbind(q_ba_aa, q_ba_aa["Score"] - q_ba_aa["AcceptedScore"])
    colnames(q_d) <- c("aaid", "Id", "Title", "MaxScore", "AcceptedScore", "Difference")
    q_d <- subset(q_d, Difference > 50, select = -aaid)
    return(q_d[order(-q_d$Difference),])
  }
  if(x == "dplyr")
  {
    q <- filter(Posts, PostTypeId == 1, !is.na(AcceptedAnswerId))[c("Id", "Title", "AcceptedAnswerId")]
    a <- filter(Posts, PostTypeId == 2)[c("Id", "ParentId", "Score")]
    aa <- select(a, Id, AcceptedScore = Score)
    d <- 
      group_by(a, ParentId) %>% 
      summarise(MaxScore = max(Score)) %>%
      inner_join(q, by = c("ParentId" = "Id")) %>%
      inner_join(aa, by = c("AcceptedAnswerId" = "Id")) %>%
      mutate(Difference = MaxScore - AcceptedScore) %>%
      filter(Difference > 50) %>%
      select(Id = ParentId, Title, MaxScore, AcceptedScore, Difference) %>%
      arrange(-Difference)
    return(as.data.frame(d))
  }
  if(x == "data.table")
  {
    a <- PostsDT[PostTypeId == 2,.(Id, ParentId, Score)]
    d <- 
      a[,.(MaxScore = max(Score)), keyby = ParentId
        ][PostsDT[PostTypeId == 1 & !is.na(AcceptedAnswerId),.(Id, Title, AcceptedAnswerId)], nomatch = 0
          ][a[,.(Id, AcceptedScore = Score)], on =.(AcceptedAnswerId = Id), nomatch = 0
            ][,.(Id = ParentId, Title, MaxScore, AcceptedScore, Difference = MaxScore - AcceptedScore)
              ][Difference > 50
                ][order(-Difference)]
    return(as.data.frame(d))
  }
  stop("Wrong argument. Has to be one of ('sqldf' 'baser' 'dplyr' 'data.table')")
}
```

### Benchmark
```{r test4, echo = FALSE, message = FALSE}
m <- test(Z4, "Id")
autoplot(m)
p <- print(m)
s <- rewrite(s, p)
```
***
## Zadanie5
Zwraca 10 pytań (tytuł pytania, *wynik komentarzy autora*) z największym *wynikiem komentarzy autora*, gdzie *wynik komentarzy autora* to suma punktów uzyskanych przez autora pytania w komentarzach do tego pytania.  

### Kod
```{r Z5}
Z5 <- function (x)
{
  if(x == "sqldf")
  {
    return(
      sqldf("SELECT Posts.Title,
            CmtTotScr.CommentsTotalScore
            FROM (
            SELECT
            PostID,
            UserID,
            SUM(Score) AS CommentsTotalScore
            FROM Comments
            GROUP BY PostID, UserID
            ) AS CmtTotScr
            JOIN Posts ON Posts.ID=CmtTotScr.PostID AND Posts.OwnerUserId=CmtTotScr.UserID
            WHERE Posts.PostTypeId=1
            ORDER BY CmtTotScr.CommentsTotalScore DESC
            LIMIT 10"))
  }
  if(x == "baser")
  {
    c <- Comments[c("PostId", "UserId", "Score")]
    c <- aggregate(Score ~ PostId + UserId, data = c, sum)
    colnames(c) <- c("pid", "uid", "CommentsTotalScore")
    q <- subset(Posts, PostTypeId == 1)[c("Id", "Title", "OwnerUserId")]
    q_cts <- merge(q, c, by.x = c("Id", "OwnerUserId"), by.y = c("pid", "uid"))[,c(3,4)]
    return(head(q_cts[order(-q_cts$CommentsTotalScore),], 10))
  }
  if(x == "dplyr")
  {
    cts <-
      select(Comments, PostId, UserId, Score) %>%
      group_by(PostId, UserId) %>%
      summarise(CommentsTotalScore = sum(Score))
    d <- 
      filter(Posts, PostTypeId == 1)[c("Id", "Title", "OwnerUserId")] %>% 
      inner_join(cts, by = c("Id" = "PostId", "OwnerUserId" = "UserId")) %>%
      select(Title, CommentsTotalScore) %>%
      arrange(-CommentsTotalScore) %>%
      head(10)
    return(as.data.frame(d))
  }
  if(x == "data.table")
  {
    setkeyv(PostsDT, c("Id", "OwnerUserId"))
    d <-
      CommentsDT[,.(CommentsTotalScore = sum(Score)), keyby =.(PostId, UserId)
                 ][PostsDT[PostTypeId == 1,.(Id, Title, OwnerUserId)], nomatch = 0
                   ][order(-CommentsTotalScore),.(Title, CommentsTotalScore)
                     ][1:10]
    return(as.data.frame(d))
  }
  stop("Wrong argument. Has to be one of ('sqldf' 'baser' 'dplyr' 'data.table')")
}
```

### Benchmark
```{r test5, echo = FALSE, message = FALSE}
m <- test(Z5, "Title")
autoplot(m)
p <- print(m)
s <- rewrite(s, p)
```
***
## Zadanie6
Zwraca użytkowników (id, nazwę, reputację, wiek, lokację), którzy są w posiadaniu *wartościowej* odznaki.  
Odznaka jest *wartościowa* wtedy i tylko wtedy gdy jest <span style="color:gold">złota</span> i została zdobyta przez od 2 do 10 użytkowników.  

### Kod
```{r Z6}
Z6 <- function (x)
{
  if(x == "sqldf")
  {
    return(
      sqldf("SELECT DISTINCT Users.Id,
            Users.DisplayName,
            Users.Reputation,
            Users.Age,
            Users.Location
            FROM (
            SELECT
            Name, UserID
            FROM Badges
            WHERE Name IN (
            SELECT
            Name
            FROM Badges
            WHERE Class=1
            GROUP BY Name
            HAVING COUNT(*) BETWEEN 2 AND 10
            )
            AND Class=1
            ) AS ValuableBadges
            JOIN Users ON ValuableBadges.UserId=Users.Id"))
  }
  if(x == "baser")
  {
    b <- subset(Badges, Class == 1, select = c("Name", "UserId"))
    vbNames <- subset(aggregate(b$Name, b["Name"], length), x <= 10 & x >= 2, select = "Name")
    vbUid <- subset(b, Name %in% unlist(vbNames), select = "UserId")
    return(subset(Users, Id %in% unlist(vbUid), select = c("Id", "DisplayName", "Reputation", "Age", "Location")))
  }
  if(x == "dplyr")
  {
    b <- 
      filter(Badges, Class == 1) %>%
      select(Name, UserId)
    vbNames <-
      group_by(b, Name) %>%
      summarise(Count = n()) %>%
      filter(dplyr::between(Count, 2, 10)) %>%
      select(Name)
    vbUid <- 
      filter(b, Name %in% unlist(vbNames)) %>%
      select(UserId)
    d <-
      filter(Users, Id %in% unlist(vbUid)) %>%
      select(Id, DisplayName, Reputation, Age, Location)
    return(as.data.frame(d))
  }
  if(x == "data.table")
  {
    b <- BadgesDT[Class == 1,.(Name, UserId)]
    vbNames <- b[,.(Count = .N), by = Name][data.table::between(Count, 2, 10), Name]
    vbUid <- b[Name %in% unlist(vbNames), UserId]
    d <- UsersDT[Id %in% unlist(vbUid),.(Id, DisplayName, Reputation, Age, Location)]
    return(as.data.frame(d))
  }
  stop("Wrong argument. Has to be one of ('sqldf' 'baser' 'dplyr' 'data.table')")
}
```

### Benchmark
```{r test6, echo = FALSE, message = FALSE}
m <- test(Z6, "Id")
autoplot(m)
p <- print(m)
s <- rewrite(s, p)
```
***
## Zadanie7
Zwraca 10 pytań (tytuł i liczbę *starych* upvotów) z największą liczbą *starych* upvotów i bez *nowych* upvotów.
Upvote jest *nowy* jeśli był dodany w 2016 lub 2017 roku. Upvoty które nie są *nowe*, są *stare*.

### Kod
```{r Z7}
Z7 <- function (x)
{
  if(x == "sqldf")
  {
    return(
      sqldf("SELECT Posts.Title,
       VotesByAge2.OldVotes
            FROM Posts JOIN (
            SELECT
            PostId,
            MAX(CASE WHEN VoteDate = 'new' THEN Total ELSE 0 END) NewVotes,
            MAX(CASE WHEN VoteDate = 'old' THEN Total ELSE 0 END) OldVotes,
            SUM(Total) AS Votes
            FROM (
            SELECT
            PostId,
            CASE STRFTIME('%Y', CreationDate)
            WHEN '2017'
            THEN 'new'
            WHEN '2016'
            THEN 'new'
            ELSE 'old'
            END VoteDate,
            COUNT(*) AS Total
            FROM Votes
            WHERE VoteTypeId=2
            GROUP BY PostId, VoteDate
            ) AS VotesByAge
            GROUP BY VotesByAge.PostId
            HAVING NewVotes=0
            ) AS VotesByAge2 ON VotesByAge2.PostId=Posts.ID
            WHERE Posts.PostTypeId=1
            ORDER BY VotesByAge2.OldVotes DESC
            LIMIT 10"))
  }
  if(x == "baser")
  {
    v <- subset(Votes, VoteTypeId == 2, select = c("PostId", "CreationDate"))
    v["CreationDate"] <- substr(unlist(v["CreationDate"]), 1, 4)
    isNew <- v$CreationDate == 2017 | v$CreationDate == 2016
    nvId <- unique(v[isNew, "PostId"])
    ov <- subset(v[!isNew,], !PostId%in%nvId)
    q <- subset(Posts, PostTypeId == 1 & !Id%in%nvId)[c("Id", "Title")]
    g <- aggregate(ov$PostId, ov["PostId"], length)
    q_ov <- merge(q, g, by.x = "Id", by.y = "PostId")
    q_ov <- q_ov[,c(2,3)]
    colnames(q_ov) <- c("Title", "OldVotes") 
    return(head(q_ov[order(-q_ov$OldVotes),], 10))
  }
  if(x == "dplyr")
  {
    v <- 
      filter(Votes, VoteTypeId == 2) %>% 
      select(PostId, CreationDate) %>%
      mutate(CreationDate = replace(CreationDate, TRUE, substr(unlist(CreationDate), 1, 4)))
    isNew <- v$CreationDate == 2017 | v$CreationDate == 2016
    nvId <- unique(v[isNew, "PostId"])
    q <- 
      filter(Posts, PostTypeId == 1, !Id%in%nvId) %>% 
      select(Id, Title)
    d <- 
      filter(v[!isNew,], !PostId%in%nvId) %>% 
      group_by(PostId) %>% 
      summarise(OldVotes = n()) %>% 
      inner_join(q, by = c("PostId" = "Id")) %>% 
      arrange(-OldVotes) %>% 
      head(10) %>%
      select(Title, OldVotes)
    return(as.data.frame(d))
  }
  if(x == "data.table")
  {
    v <- VotesDT[VoteTypeId == 2,.(PostId, Year = substr(unlist(CreationDate), 1, 4))]
    isNew <- v$Year == 2017 | v$Year == 2016
    nvId <- unlist(unique(v[isNew, "PostId"]))
    nv <- v[isNew, "PostId"][,.N, keyby = PostId]
    setkey(PostsDT,Id)
    ov <- v[!isNew, "PostId"][,.(OldVotes = .N), keyby = PostId]
    d <- 
      nv[PostsDT[PostTypeId == 1,.(Id, Title)]
         ][is.na(N)
           ][ov, nomatch = 0
             ][order(-OldVotes),.(Title, OldVotes)
               ][1:10]
    #Joining is faster(whole method nearly twice as fast), %in% operator is slow, %in% could be better, a hashset would be nice :/
    #q <- PostsDT[PostTypeId == 1 & !Id%in%nvId,.(Id, Title)]
    #setkey(q, Id)
    #d <-
    #  v[!isNew & !PostId%in%nvId,.(OldVotes = .N), keyby = PostId
    #    ][q, nomatch = 0
    #      ][order(-OldVotes),.(Title, OldVotes)
    #        ][1:10]
    return(as.data.frame(d))
  }
  stop("Wrong argument. Has to be one of ('sqldf' 'baser' 'dplyr' 'data.table')")
}
```

### Benchmark
```{r test7, echo = FALSE, message = FALSE}
m <- test(Z7, "Title")
autoplot(m)
p <- print(m)
s <- rewrite(s, p)
```
***
##Podsumowanie
Najszybszym z używanych pakietów okazał się `data.table`. Pakiet `sqldf` i funkcje z `base` działały najwolniej.  
Wyjątkiem jest zadanie 6, gdzie to właśnie funkcje bazowe są najszybsze. W rozwiązaniu zadania 6 nie ma żadnych funkcji typu `merge/aggregate` które nie działają optymalnie. Są za operatory *%in%*, które także działają nieoptymalnie, ale w tym zadaniu po prawej stronie tego operatora są na tyle małe zbiory danych, że nie ma to dużego znaczenia.  

### Benchmark
```{r benchmark_summary, echo = FALSE, message = FALSE}
barplot(as.matrix(s), ylab="Liczba zadań", beside=TRUE, col = c("green", "yellow", "orange", "red"))
legend("topleft", c("a(fastest)", "b", "c", "d"), fill = c("green", "yellow", "orange", "red"))
s
```





